臺灣屏東地方法院刑事判決　　　　　　110年度交易字第342號
公　訴　人　臺灣屏東地方檢察署檢察官
被　　　告　劉龍文


上列被告因公共危險案件，經檢察官提起公訴（110 年度偵字第
8506號），被告於準備程序中就被訴事實為有罪之陳述，本院裁
定改依簡式審判程序審理，判決如下：
    主  文
劉龍文犯不能安全駕駛動力交通工具罪，累犯，處有期徒刑壹年
。
    事  實
一、劉龍文於民國110 年8 月30日15時許，在屏東縣○○鎮○○
    街000 號附近不詳地點，飲用啤酒及保力達後，吐氣所含酒
    精濃度已達每公升0.25毫克以上，明知已達不能安全駕駛動
    力交通工具之程度，仍基於不能安全駕駛動力交通工具之犯
    意，於同日16時30分許，騎乘車牌號碼000-000 號普通重型
    機車上路。嗣於同日16時50分許，行經屏東縣○○鎮○○街
    000 號前，因未戴安全帽為警攔查，經警發現其身上有酒氣
    ，對其施以吐氣酒精濃度測試，於同日16時53分許，測得其
    吐氣所含酒精濃度達每公升1.02毫克，始悉上情。
二、案經屏東縣政府警察局東港分局報告臺灣屏東地方檢察署檢
    察官偵查起訴。
    理  由
一、按除被告所犯為死刑、無期徒刑、最輕本刑為3 年以上有期
    徒刑之罪或高等法院管轄第一審案件者外，於第273 條第1
    項程序進行中，被告先就被訴事實為有罪之陳述時，審判長
    得告知被告簡式審判程序之旨，並聽取當事人、代理人、辯
    護人及輔佐人之意見後，裁定進行簡式審判程序，刑事訴訟
    法第273 條之1 第1 項定有明文。本案被告劉龍文所犯係死
    刑、無期徒刑、最輕本刑為3 年以上有期徒刑以外之罪，其
    於準備程序中就被訴事實為有罪之陳述，經法官告知簡式審
    判程序之旨，並聽取公訴人、被告之意見後，本院認為適宜
    裁定進行簡式審判程序審理，合先敘明。
二、又本案既經本院裁定改依簡式審判程序審理，則依刑事訴訟
    法第273 條之2 、同法第159 條第2 項規定，不適用傳聞法
    則有關限制證據能力及證據調查之相關規定。
三、上揭犯罪事實，業據被告於警詢、偵查、本院審理時坦承不
    諱（警卷第5 頁至第8 頁，偵卷第13頁至第14頁，本院卷第
    41頁至第53頁），且有屏東縣政府警察局酒精測定紀錄表、
    車輛詳細資料報表各1 份、屏東縣政府警察局舉發違反道路
    交通管理事件通知單影本3 份、現場照片4 張在卷可憑（警
    卷第19頁、第21頁至第24頁），足證被告上開任意性自白與
    事實相符，堪以採信。本案事證明確，被告犯行堪以認定，
    應依法論罪科刑。
四、論罪科刑：
  ㈠核被告所為，係犯刑法第185 條之3 第1 項第1 款不能安全
    駕駛動力交通工具罪。
  ㈡按受徒刑之執行完畢，或一部之執行而赦免後，5 年以內故
    意再犯有期徒刑以上之罪者，為累犯，加重本刑至二分之一
    ，刑法第47條第1 項定有明文。查被告前因①不能安全駕駛
    案件，經本院以107 年度交易字第403 號判決處有期徒刑8
    月確定（下稱甲部分）；②竊盜案件，經本院以108 年度易
    字第1234號判決處有期徒刑8 月確定；③不能安全駕駛案件
    ，經本院以109 年度交訴字第67號判決處有期徒刑10月確定
    ，前揭②、③部分，再經本院以109 年度聲字第1455號裁定
    定應執行有期徒刑1 年5 月確定（下稱乙部分）。甲、乙部
    分接續執行，於110 年1 月29日縮短刑期假釋，所餘刑期付
    保護管束，110 年7 月24日保護管束期滿未經撤銷視為執行
    完畢等情，有其臺灣高等法院被告前案紀錄表在卷可憑，被
    告於執行完畢後5 年以內故意再犯本件有期徒刑以上之罪，
    為累犯。至司法院釋字第775 號解釋，依解釋文及理由之意
    旨，係指構成累犯者，不分情節，一律加重最低本刑，於不
    符合刑法第59條所定要件之情形下，致生行為人所受之刑罰
    超過其所應負擔罪責之個案，不符罪刑相當原則、比例原則
    。於此範圍內，在修正前，為避免發生上述罪刑不相當之情
    形，法院就該個案應裁量是否加重最低本刑；依此，該解釋
    係指個案應量處最低法定刑、又無法適用刑法第59條在內減
    輕規定之情形，法院應依此解釋意旨裁量不予加重最低本刑
    （最高法院108 年度台上字第338 號判決意旨參照），而被
    告本案犯罪情節並無上開解釋所指罪刑不相當之情事，爰依
    上揭規定加重其刑。
  ㈢爰以行為人之責任為基礎，審酌被告自100 年起已有多次不
    能安全駕駛前科（構成累犯部分不重複評價），難謂其素行
    良好。其前因酒後駕車經法院判處罪刑，仍執意再犯，對其
    行為顯然欠缺反省之意，益徵被告不能安全駕駛前案所判處
    之刑度均無法遏止被告再為酒駕行為，被告明知故犯，心存
    僥倖，對法律遵從度甚低，其吐氣所含酒精濃度達每公升1.
    02毫克，超出刑法法定上限4 倍以上，仍騎乘普通重型機車
    上路，猶如公共道路上之不定時炸彈，被告對其行為造成其
    他用路人之生命、身體安全造成嚴重危險一節漫不在乎，應
    予嚴懲；惟念其於警詢、偵查、本院審理時始終坦承犯行，
    態度尚可，兼衡其自陳之學識程度、家庭、經濟狀況（因涉
    及個人隱私故不揭露，詳如本院卷第50頁至第51頁、第55頁
    、第73頁）等一切情狀，量處如主文所示之刑。
據上論斷，應依刑事訴訟法第273 條之1 第1 項、第284 條之1
、第299 條第1 項前段，刑法第185 條之3 第1 項第1 款、第47
條第1 項，刑法施行法第1 條之1 第1 項，判決如主文。
本案經檢察官蔡明達提起公訴，檢察官潘國威到庭執行職務。
中    華    民    國   111    年    1     月    11    日
                  刑事第一庭    法  官  粘凱庭
以上正本證明與原本無異。
如不服本判決應於收受判決後20日內向本院提出上訴書狀，並應
敘述具體理由；其未敘述上訴理由者，應於上訴期間屆滿後20日
內向本院補提理由書（均須按他造當事人之人數附繕本）「切勿
逕送上級法院」。
中    華    民    國   111    年    1     月    12    日
                                書記官  李家維
附錄本案論罪科刑法條全文：
中華民國刑法第185 條之3
駕駛動力交通工具而有下列情形之一者，處二年以下有期徒刑，
得併科二十萬元以下罰金：
一、吐氣所含酒精濃度達每公升零點二五毫克或血液中酒精濃度
    達百分之零點零五以上。
二、有前款以外之其他情事足認服用酒類或其他相類之物，致不
    能安全駕駛。
三、服用毒品、麻醉藥品或其他相類之物，致不能安全駕駛。
因而致人於死者，處三年以上十年以下有期徒刑；致重傷者，處
一年以上七年以下有期徒刑。
曾犯本條或陸海空軍刑法第五十四條之罪，經有罪判決確定或經
緩起訴處分確定，於五年內再犯第一項之罪因而致人於死者，處
無期徒刑或五年以上有期徒刑；致重傷者，處三年以上十年以下
有期徒刑。